台灣苗栗地方法院刑事判決　　　　　　　　　　　　　　九十年度易字第五二五號
　　公　訴　人　臺灣苗栗地方法院檢察署檢察官
　　被　　　告　甲○○
右列被告因竊盜案件，經檢察官提起公訴（九十年度偵字第五二六號）暨移送併案審
理（九十年度毒偵字第二六九二號、九十一年度偵字第二六三號），本院判決如左：
    主      文
甲○○竊盜，累犯，處有期徒刑捌月。
    事      實
一、甲○○曾有竊盜、妨害自由及違反麻醉藥品管理條例等多次犯罪前科，最近一次
    曾於民國八十七、八十八年間日因贓物及竊盜案件，分別經本院判處有期徒刑七
    月、一年，合併定應執行有期徒刑一年五月確定，甫於八十九年九月六日執行完
    畢，猶不知悔改，竟基於意圖為自己不法所有之犯意，於九十年一月十三日上午
    五時三十分許，在苗栗縣苑裡鎮西平里二鄰七號前，持其所有之鑰匙一支（已丟
    棄），竊取沈文雄所有現為丙○○使用之車牌號碼ＸＶ─七七七六號自用小貨車
    一部（車上尚有丙○○所有之價值新台幣【下同】二萬元一批，得手後，甲○○
    即將上開竊得之自用小貨車開至台中縣大安鄉頂安村安田庄一號前。嗣於同日上
    午十時五十分許，甲○○邀同黃鴻鈺（已經本院另案判決確定）及不知情之黃文
    忠（由檢察官另為不起訴處分）至上開自用小貨車停放地點，幫忙搬運該貨車上
    之水果時，經警當場查獲，始查悉上情。
二、案經苗栗縣警察局通霄分局報請臺灣苗栗地方法院檢察署檢察官偵查起訴暨移送
    併審理。
    理      由
一、右揭事實，業據被告甲○○迭於警訊時、偵查中及本院審理中坦承不諱，核與證
    人黃文忠、黃鴻鈺分別於警訊時及偵查中證述情節相符，復有贓物認領保管單、
    車籍作業系統｜查詢認可資料各一紙附卷可稽，核與被害人丙○○於警訊時指訴
    失竊情節相符，是被告上揭自白確與事實相符；從而，本件事證明確，被告右揭
    竊盜犯行堪以認定，應予依法論科。
二、核被告所為，係犯刑法第三百二十條第一項之竊盜罪。被告曾於八十八年七月五
    日因竊盜案件，經本院判處有期徒刑一年確定，甫於八十九年九月六日執行完畢
    有臺灣苗栗地方法院檢察署刑案資料查註紀錄表及臺灣高等法院檢察署刑案紀錄
    簡覆表各一紙在卷可稽，其於有期徒刑執行完畢，五年內再犯本件有期徒刑以上
    之罪，為累犯，應依刑法第四十七條之規定加重其刑。爰審酌被告曾有竊盜、妨
    害自由及違反麻醉藥品管理條例等多次犯罪前科，有臺灣高等法院檢察署刑案紀
    錄簡覆表各一紙附卷可憑，顯見其素行不佳，本件犯罪之動機、目的、手段、所
    得財物數額、所生危害及犯罪後坦承犯行，知所悔悟，態度良好等一切情狀，量
    處如主文所示之刑，以示懲儆。至被告持供竊盜用之鑰匙一支，雖係被告所有，
    惟已於被告持供犯本件竊盜罪後將之丟棄，業據被告於警訊中供述明確（參見台
    灣苗栗地方法檢察署九十年度偵字第五二六號偵查卷第九頁反面），既未扣案，
    且客觀上亦不能證明尚屬存在，為免將來執行沒收之困難，爰不予宣告沒收，附
    此敘明。
三、至台灣苗栗地方法院檢察署檢察官於九十年九月五日以丁○永呂宇九十偵二六九
    二字第一一八五八號公函移送併案意旨略以：被告基於意圖為自己不法所有之概
    括犯意，先於八十九年十月六日上午六時許，在苗栗縣苑裡鎮西平里二十二號外
    空地，竊取被害人戊○○所有之電纜銅線一批；繼於同年月十日上午七時許，承
    上揭竊盜犯意，在苗栗縣苑裡鎮○○里○○鄰○○路七十二號，竊取被害人乙○
    ○所有之馬達銅線一批，嗣於同日上午十時許，在苗栗縣苑裡鎮苗一二一線與苗
    四十七線路口，為警查獲，因認被告涉有刑法第三百二十條第一項竊盜罪，並認
    與本件具有連續犯之關係，屬裁判上一罪，請求併案審理（併辦案號：台灣苗栗
    地方法院檢察署九十年度偵字第二六九三號）等語。惟按案件曾經判決確定者，
    應為免訴之諭知，刑事訴訟法第三百零二條第一款定有明文；又訴訟上所謂一事
    不再理之原則，關於實質上一罪或裁判上一罪，亦均有其適用，最高法院六十年
    台非字第七七號亦著有判例，可資參照。查本件被告曾於八十九年九月二十三日
    上午四時許，與案外人黃鴻鈺共同基於意圖為自己不法所有之犯意聯絡，在苗栗
    縣苑裡鎮苑房里十鄰一一０號郭孫茶住處前，竊取被害人郭萬安所有之電纜線一
    百五十公斤、己遭剝除電纜線外包膠皮之紅銅五十公斤及郭萬安做外線工程時，
    為修改剪下帶回之台灣電力股份有限公司之電纜線四十九尺之竊盜犯行，業經本
    院於九十年九月六日以八十九年度易字第一０七八號判決判處有期徒刑十月，嗣
    經上訴台灣高等法院台中分院，經該院於九十一年一月二日以九十年度易字第二
    二六二號、第二二六三號判決撤銷原審判決，改判有期徒刑六月確定在案，此有
    本院八十九年度易字第一０七八號判決、台灣高等法院台中分院九十年度易字第
    二二六二號、第二二六三號判決影本各一紙在卷可稽，查本件公訴人移送之被告
    上開竊盜案件，與前經判決確定之竊盜案件，竊取之物均屬電纜銅線，且二者竊
    盜所犯時間相隔亦不到一個月，且犯罪手法相同，而被告於本院審理中亦供承二
    者係其基於概括犯意為之，顯然二者之間具有連續犯關係，依照首開說明，本件
    移送併案審理部分與前開確定之竊盜案件既有裁判上一罪之連續犯關係，自為前
    案確定判決效力所及，依上開說明，上開併辦部分原應諭知免訴，從而上開併辦
    部分與本件自難謂有連續犯之裁判上一罪關係，且未據起訴，是併辦部分本院無
    從審究應檢還檢察官另為妥適之處理（司法院八五院台廳刑一字第一三六六八號
    函參照），併此敘明。
四、至台灣苗栗地方法院檢察署檢察官於九十一年二月十五日以丁○永呂宇九十一偵
    二六三字第０二一二一號公函移送併案意旨略以：被告基於意圖為自己不法所有
    之犯意，於九十年一月十三日上午五時三十分許，在苗栗縣苑裡鎮西平里二鄰七
    號前，持其所有之鑰匙一支（已丟棄），竊取沈文雄所有現為丙○○使用之車牌
    號碼ＸＶ｜七七七六號自用小貨車一部（車上尚有丙○○所有之價值二萬元一批
    ，嗣於同日上午十時五十分許，在台中縣大安鄉頂安村安田庄一號前。嗣於同日
    上午十時五十分許，經警查獲，因認被告涉有刑法第三百二十條第一項竊盜罪等
    語（併辦案號：台灣苗栗地方法院檢察署九十一年度偵字第二六三號）。惟查，
    上開移送併案審理之事實，核與公訴人起訴部分之犯罪事實，係屬同一事實，業
    據公訴人於本院審理中敘明及被告於本院審理中供述甚明，並有苗栗縣警察局通
    霄分局刑事案件報告書一份在卷足稽，本院自無庸予以審理，附此敘明。
據上論斷，應依刑事訴訟法第二百九十九條第一項前段，刑法第三百二十條第一項、
第四十七條，罰金罰鍰提高標準條例第一條前段，判決如主文。
本案經檢察官蔡宗熙到庭執行職務。
中        華        民        國    九十一    年     八     月     六   日
                                    臺灣苗栗地方法院刑事第二庭
                                        法  官  吳  炳  桂
右正本證明與原本無異。
如不服本判決，應於送達後十日內向本院提出上訴狀（須附繕本），上訴於台灣高等
法院台中分院。
                                        書記官  楊  慧  萍
中        華        民        國    九十一    年     八     月     九   日
附錄本判決論罪科刑法條全文：
刑法第三百二十條第一項：
意圖為自己或第三人不法之所有，而竊取他人之動產者，為竊盜罪，處五年以下有期
徒刑、拘役或五百元以下罰金。
